臺灣新竹地方法院刑事判決　　　　　　100年度審易字第608號
公　訴　人　臺灣新竹地方法院檢察署檢察官
被　　　告　戴國凡
上列被告因賭博案件，經檢察官提起公訴（99年度偵字第5179號
、第5718號、第6556號，100 年度偵字第2184號、第2185號、第
2186號、第2187號、第2188號、第2189號、第2190號、第2191號
、第2192號、第2193號、第2195號、第2196號、第2197號、第21
98號、第4971號），本院裁定適用簡式審判程序，判決如下：
    主  文
戴國凡犯賭博罪，處罰金新臺幣壹萬元，如易服勞役，以新臺幣
壹仟元折算壹日。
    事實及理由
壹、構成犯罪事實：
一、緣真實姓名年籍不詳、綽號「小豬」之成年男子架設天下育
    樂管理網（網址為http ://ag.tt8888.net ）、天下管理運
    動網（網址為http://ag. ts1688.net ）、總動員運動網（
    網址為http://swq.256.com）、黃金版（網址不詳），並自
    99年4 、5 月間起至99年6 月30日止，由林保宏提供其所經
    營位於新竹市○○路21號「西德科技洗車廠」為賭博場所，
    以其所有之電腦透過網際網路連結至上開網站，並自「小豬
    」處取得上開網站之帳號、密碼，而由林保宏、張幸涵擔任
    其新竹地區總代理商，林保宏為上開網站招攬陳家榮、鄭振
    乾及真實姓名年籍不詳、綽號「北影」之成年男子等賭客兼
    下游代理商，並招攬黃展嘉、戴國凡、葉庭豪等賭客（林保
    宏、張幸涵、鄭振乾、陳家榮所涉賭博、圖利供給賭場及圖
    利聚眾賭博等罪嫌，與黃展嘉、葉庭豪所涉賭博罪嫌，均業
    經本院先行審結）。張幸涵則為上開網站招攬鄭家鑫賭客兼
    下游代理商（陳家榮、鄭振乾、「北影」及鄭家鑫等下游代
    理商下稱陳家榮等下游代理商），並招攬鄭元榮、葉志祥、
    黃家軒（已歿）等賭客（鄭家鑫所涉賭博、圖利供給賭場及
    圖利聚眾賭博等罪嫌，與鄭元榮、葉志祥所涉賭博罪嫌，均
    業經本院先行審結），再由鄭振乾招攬黃科元、王士誠、周
    永杰（周永杰所涉賭博罪嫌，業經本院先行審結；黃科元、
    王士誠所涉賭博罪嫌，另經檢察官為緩起訴處分）等人加入
    會員，鄭家鑫招攬林子珅（所涉賭博罪嫌，另經檢察官為緩
    起訴處分）加入會員，陳家榮招攬徐盛忠（所涉賭博罪嫌，
    業經本院先行審結）加入會員，「北影」招攬何信君（所涉
    賭博罪嫌，業經本院先行審結）加入會員。賭博方式為林保
    宏、張幸涵先將上開賭博網站之帳號、密碼以簡訊方式傳送
    給陳家榮等下游代理商，陳家榮等下游代理商再另行將帳號
    、密碼以簡訊方式傳送給所招攬之上開會員。上開賭客於前
    揭期間自行上網連結至上述網站，以美國職棒等比賽輸贏結
    果為賭博標的，以當日運動隊伍之比賽狀況，供賭客與網站
    對賭，林保宏、張幸涵等新竹地區總代理，以及陳家榮等下
    游代理商，再以每週結帳1 次，收取賭客下注金額之百分之
    5 作為佣金，輸贏則依比賽結果，當賭客簽中勝隊及讓分時
    ，可獲得依下注賭金百分之95之賭金，如賭客未簽中，所繳
    之賭資即歸「小豬」、林保宏、張幸涵及接單之下游代理商
    所有。嗣賭客戴國凡即基於在公眾得出入之場所賭博財物之
    犯意，於前揭期間內，以上開方式賭博財物。迄於99年6 月
    30日，因林保宏及張幸涵為警查獲，始悉上情。
二、案經新竹市警察局第二分局報告臺灣新竹地方法院檢察署檢
    察官偵查起訴。
貳、程序方面：
    本件被告戴國凡所犯賭博罪，係非死刑、無期徒刑、最輕本
    刑為3 年以上有期徒刑之罪，或高等法院管轄第一審之案件
    ，被告於本院準備程序進行中，就被訴事實為有罪之陳述，
    經本院認合於刑事訴訟法第273 條之1 第1 項之規定，裁定
    進行簡式審判程序，此合先敘明。
、認定犯罪事實所根據的證據及理由：
一、被告戴國凡於本院準備程序及簡式審判程序訊問時之自白。
二、證人即同案被告林保宏於警局詢問時、檢察官偵查中及本院
    準備程序、簡式審判程序訊問時之證述，及證人陳偉元於警
    詢時之證述。
三、證人林保宏持用之行動電話門號0000000000號監聽譯文1 份
    。
肆、論罪科刑的理由：
一、論罪：
（一）按電腦網路係可供不特定人得以共見共聞之公共資訊傳輸
      園地，雖其為虛擬空間，但仍須電腦主機等物理上之場所
      、設備方能達其傳輸之功能，在性質上絕非純屬思想之概
      念空間，亦非物理上絕對不存在之事物，而係已符合在公
      眾得出入場所賭博之犯罪構成要件。
（二）罪名：核被告戴國凡（為下游賭客）所為，係犯刑法第26
      6 條第1 項前段之在公眾得出入之場所賭博財物罪。
二、科刑：審酌被告戴國凡不思以合法方式賺取所需，竟利用電
    腦聯結網際網路賭博財物，助長投機風氣及社會僥倖心理，
    實值非難，及犯後坦承犯行等一切情狀，量處如主文所示之
    刑，並諭知易服勞役之折算標準，以資懲儆。
伍、適用法律依據：
一、程序法方面：刑事訴訟法第284 條之1 、273 條之1 第1 項
    、第299 條第1 項前段。
二、實體法方面：刑法第266 條第1 項、第42條第3 項前段，刑
    法施行法第1 條之1 第1 項、第2 項前段，判決如主文。
本案經檢察官黃淑美到庭執行職務。
中    華    民    國   100    年    12    月    22    日
                      刑事第九庭  法  官      邱忠義
以上正本證明與原本無異。
如不服本判決，應於判決送達後10日內向本院提出上訴書狀。上
訴書狀應敘述具體理由，未敘述上訴理由者，應於上訴期間屆滿
後20日內補提理由書狀於本院（均須按他造當事人之人數附繕本
）「切勿逕送上級法院」。
中    華    民    國   100    年    12    月    22    日
                                  書記官      李念純
附錄本案處罰實體法條全文：
刑法第266 條第1 項：
在公共場所或公眾得出入之場所賭博財物者，處1 千元以下罰金
，但以供人暫時娛樂之物為賭博者，不在此限。（罰金之貨幣單
位改為新臺幣，並提高為30倍）